臺灣高等法院臺中分院刑事判決　　　 100年度上訴字第1482號
上　訴　人　臺灣臺中地方法院檢察署檢察官
上　訴　人
即　被　告　鐘正偉
指定辯護人　本院公設辯護人賴泰鈞
被　　　告　詹育昆
選任辯護人　廖士毅律師
上列上訴人因被告違反毒品危害防制條例案件，不服臺灣臺中地
方法院100年度訴字第827號中華民國100年5月27日第一審判決（
起訴案號：臺灣臺中地方法院檢察署100年度偵字第3101號），
提起上訴，本院判決如下：
    主  文
原判決關於鐘正偉、詹育昆二人共犯如附表一編號１、３至５所
示之罪，及定應執行刑部分，均撤銷。
鐘正偉犯如附表一編號１、３至５所示之罪，均累犯，各處如附
表一編號１、３至５所示之刑。
詹育昆犯如附表一編號１、３至５所示之罪，各處如附表一編號
１、３至５所示之刑。應執行有期徒刑拾壹年。未扣案因販賣第
一級毒品所得新臺幣肆仟元應與鐘正偉連帶沒收之，如全部或一
部不能沒收時，以其與鐘正偉財產連帶抵償之。未扣案之不詳廠
牌行動電話壹支（含門號0000000000號晶片卡壹張）
與鐘正偉連帶沒收之，如全部或一部不能沒收時，與鐘正偉連帶
追徵其價額。
其餘上訴駁回。
鐘正偉上開撤銷改判及上訴駁回部分，應執行有期徒刑陸年。未
扣案因販賣第一級毒品所得新臺幣肆仟元應與詹育昆連帶沒收之
，如全部或一部不能沒收時，以其與詹育昆財產連帶抵償之。未
扣案之不詳廠牌行動電話壹支（含門號0000000000號
晶片卡壹張）與詹育昆連帶沒收之，如全部或一部不能沒收時，
與詹育昆連帶追徵其價額。
    事    實
一、鐘正偉前因竊盜案件，經台灣台中地方法院以94年度豐簡字
    第639號判處有期徒刑3月確定（下稱第案）。復因施用第
    一級及第二級毒品案件，經台灣台中地方法院以95年度訴字
    第218號判決各判處有期徒刑1年5月及5月，應執行有期徒刑
    1年9月確定（下稱第案）。又因施用第一級及第二級毒品
    ，經台灣台中地方法院以95年度2763號判決各判處有期徒刑
    1年6月及6月，應執行有期徒刑1年10月確定（下稱第案）
    。嗣因第、案符合中華民國九十六年度罪犯減刑條例之
    規定，經台灣台中地方法院以96年度聲減字第2951號各減為
    有期徒刑8月15日、2月15日、9月及3月，應執行有期徒刑1
    年9月15日確定，與第案接續執行，於民國97年4月30日縮
    刑期滿執行完畢。詎其仍不知悔改，明知海洛因、甲基安非
    他命係毒品危害防制條例第2條第2項第1款、第2款所管制之
    第一級、第二級毒品，不得販賣、持有，竟基於販賣第二級
    毒品以牟利之犯意，及與詹育昆共同基於販賣第一級毒品以
    牟利之犯意聯絡，分別為下列犯行：
（一）於99年10月28日23時2分許，吳育碩（原名吳健宇）使用
      門號0000000000號（申辦名義人為「吳健宇」）行動電話
      撥打予鐘正偉持用非其所有之門號0000000000號（申辦名
      義人吳漢文，未扣案）行動電話，表示欲購買海洛因，2
      人相約在臺中縣豐原市（現改制為臺中市豐原區○○○路
      上之「真正好賓館」10樓107號房見面。因詹育昆與鐘正
      偉同車，詹育昆乃於翌日（29日，起訴書誤載為10日）凌
      晨0時32分許，與鐘正偉基於販賣海洛因以牟利之犯意聯
      絡，駕駛車號不詳之自小客車搭載鐘正偉前往「真正好賓
      館」，詹育昆在樓下等待，並交付鐘正偉1小包海洛因，
      由鐘正偉攜帶該包海洛因，前往10樓107號房與吳育碩見
      面後，向吳育碩收取新臺幣（下同）1,000元，並將該包
      海洛因交付予吳育碩，而完成交易。鐘正偉下樓後，再將
      1,000元轉交與詹育昆。
（二）於99年11月6日14時38分許，陳威伸（綽號「眼鏡仔」）
      使用門號0000000000號行動電話撥打鐘正偉持用之門號00
      00000000號行動電話，表示要「2張」，即欲購買2,000元
      之甲基安非他命之意，鐘正偉回稱「好啦」，表示應允出
      售甲基安非他命之意，並與陳威伸相約在豐原市某處交易
      ，而與陳威伸達成交易甲基安非他命之合意。嗣於同日15
      時16分許，陳威伸使用門號0000000000號行動電話撥打予
      鐘正偉持用之門號0000000000號行動電話，詢問在何處見
      面，鐘正偉則答稱在豐原交流道下之7-ELEVEN便利商店見
      面。於同日15時26分許，陳威伸在臺中縣神岡鄉（現改制
      為臺中市神岡區○○○路113號之7-ELEVEN便利商店神岡
      門市（陳威伸誤認仍位在豐原市內），使用0000000000號
      公共電話（起訴書誤載為0000000000號公共電話）撥打鐘
      正偉持用之門號00000000 00號，告知鐘正偉已抵達，隨
      後與鐘正偉見面後，鐘正偉向陳威伸表示沒有甲基安非他
      命，而未完成交易，鐘正偉此次販賣甲基安非他命之犯行
      因而未得逞。
（三）於99年11月9日10時34分許、10時44分許、10時51分許，
      吳彩如使用行動電話門號0000000000號（申辦名義人為吳
      彩如之夫陳弘林）與鐘正偉持用之行動電話門號00000000
      00號聯絡，表示欲購買海洛因，鐘正偉應允後，2人相約
      在行政院署立豐原醫院後方之「星宿汽車旅館」交易。鐘
      正偉於同日上午稍後，在「星宿汽車旅館」附近之路口與
      吳彩如見面後，另通知有販賣海洛因犯意聯絡之詹育昆前
      來。詹育昆駕駛車號不詳之自小客車抵達上開路口後，鐘
      正偉將吳彩如交付之1,000元轉交與詹育昆，詹育昆將1小
      包海洛因透過鐘正偉交與吳彩如，而完成交易。
（四）於99年11月9日11時30分許、12時3分許、13時18分許、13
      時23分許，吳彩如再度使用行動電話門號0000000000號行
      動電話撥打鐘正偉持用之門號0000000000號行動電話，向
      鐘正偉表示甫購買之海洛因品質不錯，復要求鐘正偉於同
      日13時20分許，前往豐原市○○路上之全家便利商店，再
      度交易海洛因。鐘正偉同意後，隨即於同日12時12分許及
      12時36分許，使用門號0000000000號行動電話撥打予詹育
      昆所有之門號0000000000號行動電話（廠牌不詳，未扣案
      ），通知有販賣海洛因犯意聯絡之詹育昆前往上開處所。
      嗣於同日13時23分許，詹育昆駕駛自小客車抵達豐原市○
      ○路上全家便利商店附近之7-ELEVEN便利商店，先由鐘正
      偉將吳彩如交付之1,000元經由車窗轉交與詹育昆，詹育
      昆將1小包海洛因透過鐘正偉轉交與吳彩如，而完成交易
      。
（五）於99年11月11日19時48分、20時42分許、43分許、46分許
      、51分許、59分許及21時3分許，賴建成使用門號000000
      0000號（申辦名義人為賴建成本人）行動電話撥打鐘正偉
      持用之門號0000000000號行動電話，賴建成於電話中表示
      欲購買俗稱「查某工」之海洛因，並與鐘正偉相約在臺中
      縣潭子鄉（現改制臺中市為潭子區○○○路上之麥當勞餐
      廳見面。鐘正偉通知詹育昆後，詹育昆乃於同日夜間稍後
      ，駕駛車號不詳之自小客車搭載鐘正偉抵達上開麥當勞餐
      廳，賴建成透過車窗將1,000元交與鐘正偉，鐘正偉轉交
      與詹育昆後，詹育昆再將1小包海洛因透過鐘正偉轉交與
      賴建成，而完成交易。
二、嗣經臺灣臺中地方法院檢察署檢察官指揮臺中縣警察局太平
    分局（現改制為臺中市政府警察局太平分局）偵辦，並聲請
    台灣台中地方法院對鐘正偉持用之門號0000000000號行動電
    話實施通訊監察，而查獲鐘正偉上開犯行。鐘正偉於偵查中
    供出海洛因毒品來源為詹育昆，因而查獲詹育昆上開壹、犯
    罪事實（一）（三）（四）（五）之犯行。
三、案經台中市政府警察局太平分局報請台灣台中地方法院檢察
    署檢察官，及該署檢察官自動偵查起訴。
    理    由
一、程序部分
（一）電話監聽譯文（通訊監察譯文），僅屬依據監聽錄音結果
      予以翻譯之文字，固具文書證據之外觀，但實際上仍應認
      監聽所得之錄音帶，始屬調查犯罪所得之證物，乃刑事訴
      訟法第165條之1第2項所稱之新科技證物，如其蒐證程序
      合法，且當事人已承認監聽錄音譯文之內容屬實，或對於
      該譯文內容並無爭執，而法院復已就該譯文依法踐行調查
      證據程序者，該監聽錄音之譯文即與播放錄音有同等價值
      ，自有證據能力（最高法院98年度臺上字第527號判決意
      旨參照）。查卷附通訊監察譯文（如附表二所示），係警
      員依據台灣台中地方法院以99年度聲監字第1767號、99年
      度聲監續字第1571號所核發之通訊監察書，於核准通訊監
      察期間內，對於被告鐘正偉持用之門號0000000000號行動
      電話進行通訊監察之事實，有上開通訊監察書〔臺灣臺中
      地方法院檢察署100年度偵字第3101號卷（下稱偵卷）第6
      至9頁〕，及附表二所示之通訊監察譯文在卷可佐，而被
      告鐘正偉、詹育昆及其等之辯護人對於上開通訊監察譯文
      均不爭執，復經本院於審理時就上開通訊監察譯文依法提
      示予檢察官、被告2人及辯護人，踐行調查證據之程序，
      經核與監聽錄音具有相同之價值，自有證據能力。
（二）按被告以外之人於偵查中向檢察官所為之陳述，除顯有不
      可信之情況者外，得為證據，刑事訴訟法第159條之1第2
      項定有明文。證人吳彩如、賴建成、陳威伸，及吳育碩於
      偵查中向檢察官所為之陳述筆錄（偵卷第35、36頁、第62
      、63頁、第80至82頁、第218至223頁），均係檢察官令渠
      等以證人身分具結後所為之證述，有各該證人結文附卷可
      稽（見偵卷第37、65、83、224、225、226頁），被告2人
      及辯護人均未提及檢察官在訊問時有不法取供之情形，亦
      未釋明上開證人之證述有何顯不可信之情況，依前揭規定
      ，上開證人在檢察官面前之證述筆錄，自得作為本案證據
      使用。
（三）再按被告以外之人於審判外之陳述，雖不符刑事訴訟法第
      159條之1至第159條之4之規定，而經當事人於審判程序同
      意作為證據，法院審酌該言詞陳述或書面陳述作成時之情
      況，認為適當者，亦得為證據。當事人、代理人或辯護人
      於法院調查證據時，知有第159條第1項不得為證據之情形
      ，而未於言詞辯論終結前聲明異議者，視為有前項之同意
      ，刑事訴訟法第159條之5定有明文。證人吳彩如、賴建成
      、陳威伸，及吳育碩於警詢中之陳述，係被告以外之人於
      審判外之陳述，公訴人、被告2人及其辯護人知悉係證人
      審判外之陳述，有不得為證據之情，而於本院言詞辯論終
      結前聲明異議，視為同意作為證據，經本院審酌上開傳聞
      證據作成時，無不當取證或證明力過低之情形，認為以之
      作為本案之證據亦屬適當，是上揭傳聞證據自具有證據能
      力。
（四）另刑事訴訟法第6條數同級法院管轄之案件相牽連者，得
      合併由其中一法院管轄。前項情形，如各案件已繫屬於數
      法院者，經各該法院之同意，得以裁定將其案件移送於一
      法院合併審判之；有不同意者，由共同之直接上級法院裁
      定之。不同級法院管轄之案件相牽連者，得合併由其上級
      法院管轄。已繫屬於下級法院者，其上級法院得以裁定命
      其移送上級法院合併審判。但第7條第3款之情形，不在此
      限。又刑事訴訟法第7條（相牽連案件）有左列情形之一
      者，為相牽連之案件：一、一人犯數罪者。二、數人共犯
      一罪或數罪者。三、數人同時在同一處所各別犯罪者。四
      、犯與本罪有關係之藏匿人犯、湮滅證據、偽證、贓物各
      罪者。查本件被告詹育昆除本件犯罪外，據其聲請狀稱，
      另有違反毒品危害防制條例之案三件繫屬於台灣台中地方
      法院，與本案係相牽連案件，請求依前揭規定裁定合併由
      本院合併審判，惟查，本件已調查證據完畢，已可先行結
      案，為免因他案延誤結案，故本院認為本案先行判決為宜
      ，其聲請合併審判應予駁回。
二、訊據被告鐘正偉、詹育昆二人，就前揭犯行均坦承不諱，且
    被告二人前揭犯罪事實，業據證人吳育碩、陳威伸、吳彩如
    及賴建成於警詢、檢察官偵訊時證述明確〔臺中市政府警察
    局太平分局中市太警偵字第1000005416號卷（下稱警卷）第
    46 至49頁、第57、58頁、第68至71頁、偵卷第35至37頁、
    第62 至65頁、第80至83頁、第218至223〕。另觀諸被告鐘
    正偉與吳育碩、陳威伸、吳彩如及賴建成所示通話對象之通
    話內容（詳如附表二所示），多使用暗語如「你身上有了嗎
    ？」、「我跟人家買1000」、「兩張」、「你那有嗎？」、
    「那個」、「配件」、「弄漂亮一點」、「查某工」等作為
    代號，且通話內容簡短，多半係在談妥價格、數量或交易地
    點後，即結束通話，確屬實務上常見之毒品交易對話，有台
    灣台中地方法院99年度聲監字第1767號、99年度聲監續字第
    1571 號通訊監察書各1份及如附表二所示之通訊監察譯文附
    卷足佐（內容與證據出處均詳附表二所示），益徵上開人等
    通話之目的確係要交易海洛因、甲基安非他命（陳威伸部分
    ）無疑。被告鐘正偉、詹育昆就上開犯罪事實於偵訊及本院
    審理時坦承不諱，被告鐘正偉就其與吳育碩、吳彩如及賴建
    成交易海洛因，及與陳威伸交易甲基安非他命未遂之過程清
    楚交代，並供出其海洛因係來自被告詹育昆，伊為貪圖被告
    詹育昆無償提供之海洛因，而與被告詹育昆共同販賣海洛因
    等情（見本院卷第53頁）。又被告鐘正偉販賣甲基安非他命
    與陳威伸部分雖未得逞，然衡諸常情，近來政府為杜絕毒品
    之氾濫，對於查緝施用及販賣毒品之工作，無不嚴加執行，
    販賣毒品罪又係重罪，設若無利可圖，一般持有毒品之人當
    無輕易將所持有之毒品轉讓他人而甘冒於再次向他人購買時
    ，有被查獲移送法辦之危險之理。且被告鐘正偉於羈押前並
    無工作，家境貧寒，無任何經濟來源（警卷第5頁），謀生
    已不易，復染有毒癮，需仰賴被告詹育昆無償提供毒品與伊
    施用，為被告鐘正偉供承在卷（見本院卷第82頁），更不可
    能未加牟利即將甲基安非他命交付與陳威伸，被告鐘正偉確
    有藉此圖利之意圖，應屬無疑。被告詹育昆亦供稱販賣1,00
    0元之海洛因約可賺取400至500元之利潤（原審卷第82頁）
    ，足認被告鐘正偉、詹育昆販賣海洛因，及被告鐘正偉販賣
    甲基安非他命未遂之行為，主觀上均有營利之意圖無訛。綜
    上所述，足認被告鐘正偉、詹育昆之自白與事實相符，被告
    鐘正偉、詹育昆共同販賣第一級毒品，及被告鐘正偉販賣第
    二級毒品未遂之犯行均堪認定，應依法論科。
三、按犯罪之著手，係指行為人為實現犯意而開始實行犯罪構成
    要件之行為而言。毒品危害防制條例第4條第1、2項之販賣
    第一、二級毒品罪，於售賣者與購毒者就買賣毒品之重要內
    容有所表示時，即可認為已經著手實行販賣毒品之行為；亦
    即販賣毒品之犯行，以售賣者與購買者雙方就買賣毒品之重
    要內容有所意思表示而達成契約之合致時，即已著手於販賣
    毒品構成要件之行為，而售賣者已否實際交付毒品，乃該項
    販賣毒品行為是否既遂之問題，最高法院98年度臺上字第22
    48號判決要旨可資參照。
（一）被告鐘正偉事實欄一之（二）部分，證人陳威伸於電話中
      表示「我跟你講我只要兩張而已」，證人陳威伸於警詢、
      偵訊中表示「兩張」代表2,000元之甲基安非他命。而被
      告鐘正偉於證人陳威伸說完上開暗語後，即表示「好啦」
      ，並告知證人陳威伸至豐原交流道下之7-ELEVEN便利商店
      進行交易，被告鐘正偉於原審審理時亦坦承伊確實有賣甲
      基安非他命與陳威伸之意思，已約定價額及數量，然因未
      能調得甲基安非他命而未進行交易（原審卷第81頁）。則
      依前揭最高法院見解，被告鐘正偉與證人陳威伸間已就買
      賣甲基安非他命之重要內容有所意思表示而達成契約之合
      致，被告鐘正偉之犯行，應為販賣甲基安非他命未遂。是
      核被告鐘正偉、詹育昆事實欄一之（一）（三）（四）（
      五）所為，均係犯毒品危害防制條例第4條第1項之販賣第
      一級毒品罪，被告鐘正偉事實欄一之（二）所為，則係犯
      同條第6項、第2項販賣第二級毒品未遂罪。
（二）被告鐘正偉、詹育昆持有海洛因之低度行為，為販賣之高
      度行為所吸收，均不另論罪。
（三）被告鐘正偉、詹育昆就事實欄一之（一）（三）（四）（
      五）犯行，有犯意聯絡及行為分擔，為共同正犯。
（四）被告鐘正偉所犯上開5罪，及被告詹育昆所犯上開4罪，均
      犯意各別，行為各自獨立，應分論併罰之。
（五）被告鐘正偉有事實欄所示之犯罪，及刑之執行情形，於97
      年4月30日縮刑期滿執行完畢等情，有臺灣高等法院被告
      前案紀錄表在卷可稽。被告鐘正偉於受徒刑之執行完畢後
      ，5年以內故意再犯本件有期徒刑以上之罪，均為累犯，
      就販賣第一級、第二級毒品部分之法定刑為有期徒刑及罰
      金刑部分，應各依刑法第47條第1項加重其刑，至法定刑
      為無期徒刑、死刑部分，依法不得加重。
（六）被告鐘正偉已著手於販賣第二級毒品甲基安非他命與陳威
      伸之實行，然因未調得甲基安非他命而未得逞，為未遂犯
      ，爰依刑法第25條第2項規定減輕其刑。
（七）按「偵查中自白」，係指被告於偵查中對自己犯罪事實之
      全部或一部為供述者而言；其所供述者，不必限於與犯罪
      構成要件該當之事實；即除供述構成要件該當事實之外，
      另外雖主張阻卻違法事由或阻卻責任事由，仍不失為自白
      ；所謂自白，係針對被嫌疑為犯罪之事實陳述，不包括該
      事實之法律評價，與協商程序中一併為法律評價之認罪，
      並不相同。被告或犯罪嫌疑人在偵查中，若可認為已對自
      己被疑為犯罪之事實是認，縱對於該行為在刑法上之評價
      尚有主張，仍無礙於此項法定減刑事由之成立，最高法院
      99年度臺上字第92 2號、98年度臺上字第448號判決要旨
      可資參照。被告鐘正偉、詹育昆於偵查、原審及本院審理
      中就被訴事實均自白犯罪，被告鐘正偉、詹育昆犯行，均
      應依毒品危害防制條例第17條第2項之規定減輕其刑。被
      告鐘正偉所犯販賣第二級毒品部分，應依法先加後減之，
      並依法遞減之。
（八）被告鐘正偉遭查獲後，於偵查中供出海洛因毒品來源為詹
      育昆，因而查獲詹育昆上開事實欄一（一）（三）（四）
      （五）之犯行，有被告鐘正偉之警、偵訊筆錄及起訴書附
      卷可佐，應依毒品危害防制條例第17條第1項及刑法第71
      條第2項之規定，就被告鐘正偉事實一欄之（一）（三）
      （四）（五）之犯行減輕其刑。又刑法第71條第2項規定
      ：「有2種以上之減輕者，先依較少之數減輕之。」同法
      第66條規定：「有期徒刑、拘役、罰金減輕者，減減其刑
      至2分之1。但同時有免除其刑之規定者，其減輕得減至3
      分之2。」被告鐘正偉因同時具有累犯加重及上開減輕事
      由，應依法先加後減之，至於法定刑為死刑、無期徒刑部
      分，因原即未依累犯規定加重，故僅依上開條文遞減輕之
      。另依刑法第71條第2項規定，當先依毒品危害防制條例
      第17條第2項規定減輕其刑，再依毒品危害防制條例第17
      條第1項遞予減輕其刑。
（九）刑法第59條規定之適用：
    １再按刑法第59條之減輕其刑，係裁判上之減輕，必以犯罪
      之情狀可憫恕，認為宣告法定最低度之刑猶嫌過重者，始
      有其適用；如別有法定減輕之事由，應先依法定減輕事由
      減輕其刑後，猶嫌過重時，始得為之；若有2種以上法定
      減輕事由，仍應先依法定減輕事由遞減其刑後，猶嫌過重
      時，始得再依刑法第59條規定酌減其刑，最高法院88年度
      臺上字第1862號判決意旨可資參照。復按刑之量定，為求
      個案裁判之妥當性，法律固賦予法院裁量權，但此項裁量
      權之行使，除應依刑法第57條規定，審酌行為人及其行為
      等一切情狀，為整體之評價，並應顧及比例原則與平等原
      則，使罪刑均衡，輕重得宜，以契合社會之法律感情。販
      賣第一級毒品罪之法定刑為「死刑或無期徒刑；處無期徒
      刑者，得併科新臺幣20,000,000元以下罰金」。其法定刑
      既為死刑、無期徒刑，別無其他自由刑之規定，刑度可謂
      重大。然同為販賣第一級毒品之人，其原因動機不一，犯
      罪情節未必盡同，或有大盤毒梟者，亦有中、小盤之分，
      甚或僅止於吸毒者友儕間為求互通有無而為販賣者亦有之
      ，其販賣行為所造成危害社會之程度自屬有異，法律科處
      此類犯罪，所設之法定最低本刑卻同為死刑或無期徒刑，
      且處無期徒刑者，得併科新臺幣20,000,000元以下之罰金
      ，不可謂不重。於此情形，倘依其情狀處以有期徒刑，即
      足以懲儆，並可達防衛社會之目的者，自非不可依客觀之
      犯行與主觀之惡性二者加以考量其情狀是否有可憫恕之處
      ，適用刑法第59條之規定酌量減輕其刑，期使個案裁判之
      量刑，能斟酌至當，符合比例原則。又適用刑法第59條酌
      量減輕其刑時，並不排除同法第57條所列舉10款事由之審
      酌（最高法院70年5月16日70年度第6次刑事庭長會議決議
      足供參考）。
    ２依上開說明意旨，本院認為被告詹育昆、鍾正偉二人販賣
      海洛因之對象僅有3人，犯罪所得僅4,000元，販賣毒品之
      對象吳育碩、吳彩如及賴建成，原即有施用毒品之慣習，
      有其3人之臺灣高等法院被告前案紀錄表在卷可按，被告
      詹育昆、鍾正偉亦染有施用海洛因、甲基安非他命之惡習
      ，有其臺灣高等法院被告前案紀錄表附卷可稽，被告詹育
      昆、鍾正偉沉陷於毒癮中，無法自拔，為圖求自身得以繼
      續施用毒品，鋌而走險販賣毒品，惟其各次販賣之數量實
      非謂多，所犯之罪質無論在客觀犯行上、主觀之惡性上，
      均顯然與一般之中、大盤有別，較諸大量販賣毒品與不特
      定多數人施用，藉以牟取暴利之情並不相同，危害社會之
      程度亦有差別，犯罪所生之危害亦非甚重，為使此部分之
      量刑輕重與其行為之罪質間能符合比例原則，爰就被告詹
      育昆、鍾正偉本件各次販賣毒品之犯行均依刑法第59條之
      規定予以減輕其刑，並依法遞減其刑。
四、原審以事證明確，關於被告詹育昆、鍾正偉二人共同犯販賣
    第一級毒品部分之犯行【即事實欄一之（一）（三）（四）
    （五）】，予以論罪科刑，雖非無見；
（一）惟查：
    １被告詹育昆部分，其所犯最輕本刑為無期徒刑，經二次減
      刑後，無期徒刑依刑法第65條第2項規定先減為20年以下
      15年以上之有期徒刑，再依刑法第66條規定減為10年以下
      7年6月以上之有期徒刑，原審竟違法宣告有期徒刑7年4月
      。
    ２本件被告鐘正偉於共同販賣毒品中僅擔任配合被告詹育昆
      之角色，被告詹育昆係擔任主要角色，被告詹育昆因本身
      施用毒品之關係，而販賣毒品，且因所賣之對象少，量小
      ，價微，而認為如量以最低徒刑仍嫌過重，其犯罪情狀顯
      可憫恕，依刑法第59條規定減輕其刑，同理共犯被告鐘正
      偉，亦應有相同之情形，更得依刑法第59條規定減輕其刑
      ，不應因被告鐘正偉於案件進行中供出來源而查獲共犯，
      反而不能適用刑法第59條之規定，被告鐘正偉如因此不能
      適用刑法第59條規定，將使原本鼓勵被告之法條精神喪失
      ，原審認為被告鐘正偉部分已因適用毒品危害條例第17條
      第1項規定，而不再適用刑法第59條之規定，即有未洽。
（二）公訴人上訴意旨認為被告詹育昆部分依刑法第59條減輕其
      刑，與法不合，及被告鐘正偉部分量刑過輕等語，指摘原
      判決不當，其上訴雖無理由，惟公訴人上訴另以被告詹育
      昆部分，原審量刑違反法律之規定等語，指摘原判決不當
      ，其上訴則為有理由，及原審關於被告鐘正偉部分有上述
      之瑕疵，自應有本院撤銷被告詹育昆、鐘正偉二人共同販
      賣第一級毒品部分，及定應執行刑部分之判決。
（三）本院審酌被告鐘正偉有竊盜、違反麻醉藥品管理條例、毒
      品危害防制條例等前科，被告詹育昆亦有違反懲治盜匪條
      例、麻醉藥品管理條例、毒品危害防制條例等前科，有前
      開臺灣高等法院被告前案紀錄表可參，被告2人之素行均
      難認良善。被告鐘正偉、詹育昆因貪圖無償施用毒品及販
      毒所得利潤，未能正視施用或販賣毒品所帶來之危害以致
      觸犯重典，被告2人販賣毒品所得共計4,000元，均由被告
      詹育昆取得，被告鐘正偉並未分得利潤，暨被告2人犯後
      態度良好，具有悔意等一切情狀，分別量處如主文第二項
      、第三項所示之刑。
（四）１「數罪併罰，分別宣告其罪之刑，依下列各款定其應執
        行者：五宣告多數有期徒刑者，於各刑中之最長期以上
        ，各刑合併之刑期以下，定其刑期。但不得逾30年。」
        刑法第51條第5款定有明文。又法律上屬於自由裁量事
        項，尚非概無法律性之拘束，在法律上有其外部界限及
        內部界限。前者法律之具體規定，使法院得以具體選擇
        為適當裁判，此為自由裁量之外部界限。後者法院為自
        由裁量時，應考量法律之目的，法律秩序之理念所在，
        此為自由裁量之內部界限。法院為裁判時，二者均不得
        有所踰越。在數罪併罰應定其應執行刑之案件，法院所
        為刑之酌定，固屬自由裁量事項，然對於法律之內、外
        部界限，仍均應受其拘束。最高法院94年度臺非字第21
        號判決要旨足供本案定刑之參考。從而，數罪併罰在定
        其應執行之刑之際，自應再為應執行之刑的決定，亦屬
        一種特別的量刑過程，其考量結果，並非單純表示一種
        數罪刑度的總和而已，而是再次對於同一行為人責任的
        檢視。相較刑法第57條定有科刑時應審酌的事項，此項
        規定係對一般犯罪行為之裁量而言。而合併刑之宣告，
        則屬一種對犯罪人本身及所犯之各種犯罪的綜合判斷。
        申言之，定執行之刑的宣告，並非在法定範圍之內自由
        裁定，應注意行為人從其犯數罪所反映的人格特性，及
        考量刑法目的相關刑事政策，妥為宣告。而刑法的功能
        中，除一般預防及特別預防之外，更重要的是，行為人
        再社會化及具體的社會保護作用，否則加諸過度之刑罰
        於被告，徒僅造成責任報應，去實現一個未知、抽象的
        正義。因此，是否為被告長期性監禁宣告的同時，應一
        併考量被告犯案情節對社會之衝擊，並注意此舉是否造
        成被告更生絕望的心理影響，使得被告的人格遭受完全
        性地抹滅。換言之，必須考量刑罰手段的相當性，儘量
        選擇能使受刑人復歸社會生活之刑罰方法。法官無法以
        所謂「治亂世用重典」之理由，加重刑罰以圖遏止歪風
        ，不能過度強調所謂一般預防的刑罰目的。實則，就人
        性尊嚴及人權的思想而言，任何一個人均非他人的工具
        ，以加重被告的刑罰作為達到阻嚇其他人犯罪的手段，
        被告已淪為教化社會大眾的工具，喪失了作為一個人主
        體性，這均與我國刑事政策之立法有違。凡此即構成最
        高法院所揭示「內部界限」之意義。
      ２被告詹育昆現年32歲，若本院定以過重之應執行刑，其
        效用可能隨著長期刑之執行，等比例地大幅下跌，效用
        甚低，對被告詹育昆教化效果亦不佳，尚且加重國家財
        政無益負擔，亦有害被告詹育昆回歸社會，爰依前揭1
        之說明定其應執行之刑為有期徒刑拾壹年，以期兼顧國
        家、社會之防衛及對於被告詹育昆之警示及更生。
（五）沒收部分：
    １按毒品危害防制條例第19條第1項規定，犯第4條之罪者，
      其供犯罪所用或因犯罪所得之財物，均沒收之，如全部或
      一部不能沒收時，追徵其價額或以其財產抵償之。但該條
      項並無如同條例第18條第1項所定「不問屬於犯人與否，
      沒收之」之明文，自屬相對沒收主義之立法。是其應沒收
      之物，應以屬被告所有者為限。且所稱因犯罪所得之財物
      ，係以實際所得者為限，苟無所得或尚未取得者，即無從
      為沒收、追徵或以財產抵償之諭知（最高法院95年度臺上
      字第305號、96年度臺上字第2331號判決意旨參照）。再
      者，共同正犯之犯罪所得為新臺幣時，係合併計算，且於
      全部或一部不能沒收時以其財產抵償之，為避免執行時發
      生重複沒收、抵償之情形，故各共同正犯之間係採連帶沒
      收主義，於裁判時僅諭知連帶沒收，不得就全體共同正犯
      之總所得對各該共同正犯分別重複諭知沒收，此與罰金刑
      應分別諭知、分別執行者不同；未扣案之行動電話2具，
      分別為上訴人及陳○○所有，且為其等供本件聯絡走私、
      運輸及販賣海洛因使用；另上訴人販賣毒品所得財物31 5
      萬元亦未扣案；均應依同條例第19條第1項規定及共犯連
      帶之理論，諭知應向上訴人與陳○○、陳○○及「交通」
      連帶沒收，如全部或一部不能沒收時，應連帶追徵其價額
      或以其等財產連帶抵償之（最高法院95年度臺上字第92 5
      號、94年度臺上字第7421號、98年度臺上字第1193號、99
      年度臺上字第880號判決意旨參酌）。次按刑罰法令關於
      沒收之規定，兼採職權沒收主義與義務沒收主義。職權沒
      收，係指法院就屬於被告所有，供犯罪所用、預備用或因
      犯罪所得之物，仍得本於職權斟酌是否宣告沒收，例如刑
      法第38條第1項第2款、第3款、第3項前段等規定屬之。義
      務沒收，則又可分為絕對義務沒收與相對義務沒收。前者
      指凡法條有：「不問屬於犯人與否，沒收之」之特別規定
      者屬之，法院就此等物品是否宣告沒收，無斟酌餘地，除
      已證明滅失者外，不問屬於犯人與否或有無查扣，均應宣
      告沒收，例如刑法第38條第1項第1款、第2項、第200條、
      第205條、第209條、第219條、第266條第2項、毒品危害
      防制條例第18條第1項前段等規定屬之；後者則係指供犯
      罪所用、預備用或因犯罪所得，以屬於被告所有者為限，
      始應予以沒收，例如毒品危害防制條例第19條第1項前段
      是，最高法院96年度臺上字第7069號判決要旨可參。又毒
      品危害防制條例第19條第1項規定性質上係沒收之補充規
      定。其屬於本條所定沒收之標的，如得以直接沒收者，判
      決主文僅宣告沒收即可，不生「追徵其價額」或「以其財
      產抵償之」問題，須沒收之標的全部或一部不能沒收時，
      始生「追徵其價額」或「以其財產抵償之」選項問題。而
      「追徵其價額」或「以其財產抵償之」係屬兩種選項，分
      別係針對現行貨幣以外之其他財產與現行貨幣而言，最高
      法院99年度第5次刑事庭會議亦可供參酌。
    ２被告鐘正偉、詹育昆共同販賣海洛因所得共計4,000元均
      未扣案，應分別依毒品危害防制條例第19條第1項宣告沒
      收之，並各在附表一編號１、３、４、５所示其等所犯販
      賣第一級毒品罪項下就各次販賣毒品所得宣告連帶沒收，
      如全部或一部不能沒收時，以被告鐘正偉與詹育昆財產連
      帶抵償之。至被告鐘正偉販賣甲基安非他命與證人陳威伸
      未遂部分，尚未取得價金，故被告鐘正偉並無所得，就此
      部分自無從為沒收或以財產抵償之諭知。
    ３被告詹育昆所有之不詳廠牌之行動電話1支（含門號0000
      000000號晶片卡1張），係被告詹育昆、鐘正偉事實一之
      （四）對外販毒所使用之聯絡工具，業據被告詹育昆供承
      在卷（原審卷第81頁反面），並有附表二編號04所示之通
      訊監察譯文可參，雖未扣案，惟無從證明業已滅失，亦應
      依毒品危害防制條例第19條第1項規定，於被告鐘正偉、
      詹育昆附表一編號４主文項下宣告連帶沒收，如全部或一
      部無法沒收時，連帶追徵其價額。至被告鐘正偉對外販毒
      所使用之不詳廠牌行動電話（含門號0000000000號晶片卡
      1 張），非被告鐘正偉所有，業據被告鐘正偉供述在卷（
      原審卷第80頁反面），依前揭最高法院之見解，爰不另為
      沒收之諭知。又被告鐘正偉雖於原審審理時供稱事實一之
      （三）亦係撥打被告詹育昆之門號0000000000號行動電話
      與被告詹育昆聯繫販毒事宜，惟被告鐘正偉持用之門號00
      00000000號行動電話於99年10月27日至99年12月24日止均
      為警實施通訊監察，有原審法院99年度聲監字第1767號、
      99年度聲監續字第1571號通訊監察書各1份在卷可稽。惟
      檢察官提出之通訊監察譯文中，除附表二編號04被告鐘正
      偉曾持用0000000000號行動電話撥打被告詹育昆持用之門
      號0000000000號行動電話聯繫販毒事宜外，並無被告鐘正
      偉以門號0000000000號行動電話撥打被告詹育昆門號0000
      000000號行動電話之通訊監察譯文，是被告鐘正偉上開供
      述，應係記憶錯誤所致，被告詹育昆持用之門號00000000
      00號行動電話並未用以事實一之（三）之犯行，附此敘明
      。
五、關於被告鐘正偉販賣第二級毒品未遂罪部分，原審以事證明
    確，對被告鐘正偉予以論罪科刑，並適用毒品危害防制條例
    第4條第6項、第2項、第17條第2項，刑法第11條、第25條第
    1項、第2項、第47條第1項等規定，及審酌被告鐘正偉之素
    行，犯後態度，尚未造成損害，犯罪動機等一切情狀，量處
    有期徒刑1年10月，本院核原審之認事用法均無違誤，量刑
    亦稱妥適，被告鐘正偉上訴認為原審判決過重云云，公訴人
    上訴認為量刑及定應執行刑均過輕等語，均指摘原判決不當
    ，其等上訴均無理由，應予駁回。被告鐘正偉上開撤銷改判
    部分與上訴駁回部分，本院審酌其所犯罪質相近，及被告鐘
    正偉年紀尚輕，及國家、社會之防衛性，被告之教化等情狀
    ，定應執行刑有期徒刑陸年。
六、據上論斷，應依刑事訴訟法第368條、第369條、第364條、
    第299條第1項前段，毒品危害防制條例第4條第1項、第17條
    第1項、第2項、第19條第1項，刑法第11條、第28條、第47
    條第1項、第59條、第51條第5款，判決如主文。
本案經檢察官李慶義到庭執行職務。
中    華    民    國   100    年    8     月    31    日
              刑事第四庭  審判長法  官  洪  耀  宗
                                法  官  許  文  碩
                                法  官  林  清  鈞
以上正本證明與原本無異。
如不服本判決應於收受送達後10日內向本院提出上訴書狀，其未
敘述上訴理由者，並得於提起上訴後10日內向本院補提理由書（
均須按他造當事人之人數附繕本）「切勿逕送上級法院」。
                                書記官  胡  美  娟
中    華    民    國   100    年    8     月    31    日
附錄論罪科刑法條：
毒品危害防制條例第4條
製造、運輸、販賣第一級毒品者，處死刑或無期徒刑；處無期徒
刑者，得併科新臺幣2 千萬元以下罰金。
製    運輸、販賣第二級毒品者，處無期徒刑或7 年以上有期徒
刑，得併科新臺幣1 千萬元以下罰金。
製造、運輸、販賣第三級毒品者，處5 年以上有期徒刑，得併科
新臺幣7 百萬元以下罰金。
製造、運輸、販賣第四級毒品者，處3 年以上10年以下有期徒刑
，得併科新臺幣3 百萬元以下罰金。
製造、運輸、販賣專供製造或施用毒品之器具者，處1 年以上7
年以下有期徒刑，得併科新臺幣1 百萬元以下罰金。
前五項之未遂犯罰之。
附表一
┌──┬─────┬─────────────────┐
│編號│ 犯罪事實 │所犯罪名及應處之刑（含主刑、從刑）│
├──┼─────┼─────────────────┤
│ １ │事實欄一之│鐘正偉共同販賣第一級毒品，累犯，處│
│    │（一）所載│有期徒刑肆年貳月。未扣案因販賣第一│
│    │之犯行    │級毒品所得新臺幣壹仟元應與詹育昆連│
│    │          │帶沒收之，如全部或一部不能沒收時，│
│    │          │以其與詹育昆財產連帶抵償之。      │
│    │          │詹育昆共同販賣第一級毒品，處有期徒│
│    │          │刑柒年拾月。未扣案因販賣第一級毒品│
│    │          │所得新臺幣壹仟元應與鐘正偉連帶沒收│
│    │          │之，如全部或一部不能沒收時，以其與│
│    │          │鐘正偉財產連帶抵償之。            │
├──┼─────┼─────────────────┤
│ ２ │事實欄一之│鐘正偉販賣第二級毒品，未遂，累犯，│
│    │（二）所載│處有期徒刑壹年拾月。              │
│    │之犯行    │                                  │
├──┼─────┼─────────────────┤
│ ３ │事實欄一之│鐘正偉共同販賣第一級毒品，累犯，處│
│    │（三）所載│有期徒刑肆年貳月。未扣案因販賣第一│
│    │之犯行    │級毒品所得新臺幣壹仟元應與詹育昆連│
│    │          │帶沒收之，如全部或一部不能沒收時，│
│    │          │以其與詹育昆財產連帶抵償之。      │
│    │          │詹育昆共同販賣第一級毒品，處有期徒│
│    │          │刑柒年拾月。未扣案因販賣第一級毒品│
│    │          │所得新臺幣壹仟元應與鐘正偉連帶沒收│
│    │          │之，如全部或一部不能沒收時，以其與│
│    │          │鐘正偉財產連帶抵償之。            │
├──┼─────┼─────────────────┤
│ ４ │事實欄一之│鐘正偉共同販賣第一級毒品，累犯，處│
│    │（四）所載│有期徒刑肆年貳月。未扣案因販賣第一│
│    │之犯行    │級毒品所得新臺幣壹仟元應與詹育昆連│
│    │          │帶沒收之，如全部或一部不能沒收時，│
│    │          │以其與詹育昆財產連帶抵償之。未扣案│
│    │          │之不詳廠牌行動電話壹支（含門號    │
│    │          │0000000000號晶片卡壹張）與詹育昆連│
│    │          │帶沒收之，如全部或一部不能沒收時，│
│    │          │與詹育昆連帶追徵其價額。          │
│    │          │詹育昆共同販賣第一級毒品，處有期徒│
│    │          │刑柒年拾月。未扣案因販賣第一級毒品│
│    │          │所得新臺幣壹仟元應與鐘正偉連帶沒收│
│    │          │之，如全部或一部不能沒收時，以其與│
│    │          │鐘正偉財產連帶抵償之。未扣案之不詳│
│    │          │廠牌行動電話壹支（含門號000000000 │
│    │          │7號晶片卡壹張）與鐘正偉連帶沒收之 │
│    │          │，如全部或一部不能沒收時，與鐘正偉│
│    │          │連帶追徵其價額。                  │
│    │          │                                  │
├──┼─────┼─────────────────┤
│ ５ │事實欄一之│鐘正偉共同販賣第一級毒品，累犯，處│
│    │（五）所載│有期徒刑肆年貳月。未扣案因販賣第一│
│    │之犯行    │級毒品所得新臺幣壹仟元應與詹育昆連│
│    │          │帶沒收之，如全部或一部不能沒收時，│
│    │          │以其與詹育昆財產連帶抵償之。      │
│    │          │詹育昆共同販賣第一級毒品，處有期徒│
│    │          │刑柒年拾月。未扣案因販賣第一級毒品│
│    │          │所得新臺幣壹仟元應與鐘正偉連帶沒收│
│    │          │之，如全部或一部不能沒收時，以其與│
│    │          │鐘正偉財產連帶抵償之。            │
└──┴─────┴─────────────────┘
附表二：
┌──┬──────┬────────────────────┬───────┐
│編號│時      間  │通  訊  監  察  譯  文  內  容          │備         註 │
├──┼──────┼────────────────────┼───────┤
│ 01 │99年10月28日│A：0000000000（鐘正偉）                 │佐證起訴書所│
│    │23時02分43秒│B：0000000000（吳育碩）                 │  載犯罪事實二│
│    │            ├────────────────────┤  、(一) 。     │
│    │            │A：喂，我剛要打給你                     │通訊監察譯文│
│    │            │B：你在哪裡？                           │  出處：100年 │
│    │            │A：三民路，剛回來                       │  度偵字第3101│
│    │            │B：三民路？                             │  號卷第228頁 │
│    │            │A：是啊                                 │  背面至229 頁│
│    │            │B：你身上有了嗎？                       │  。          │
│    │            │A：我跟人家買1000，有啊                 │              │
│    │            │B：你那裡有1000？                       │              │
│    │            │A：我跟人家買1000                       │              │
│    │            │B：你先拿來給我好嗎？                   │              │
│    │            │A：你在那裡？                           │              │
│    │            │B：我在真正好啦，我在10樓               │              │
│    │            │A：幾號？                               │              │
│    │            │B：107啦                                │              │
│    │            │A：好                                   │              │
│    ├──────┼────────────────────┤              │
│    │99年10月29日│A：0000000000（鐘正偉）                 │              │
│    │00時32分00秒│B：0000000000（吳育碩）                 │              │
│    │            ├────────────────────┤              │
│    │            │A：你還沒有好？                         │              │
│    │            │B：我馬上過去                           │              │
├──┼──────┼────────────────────┼───────┤
│ 02 │99年11月06日│A：0000000000（鐘正偉）                 │佐證起訴書所│
│    │14時38分39秒│B：0000000000（陳威伸）                 │  載犯罪事實二│
│    │            ├────────────────────┤  、(二) 。     │
│    │            │A：喂                                   │通訊監察譯文│
│    │            │B：我眼鏡仔啦                           │  出處：100年 │
│    │            │A：恩                                   │  度偵字第3101│
│    │            │B：我早上跟你講的我現在要出門了         │  號卷第116頁 │
│    │            │A：要多久？                             │  至117 頁背面│
│    │            │B：我跟你講我只要兩張而已               │  。          │
│    │            │A：好啦                                 │              │
│    │            │B：我到豐原40分                         │              │
│    │            │A：這樣你到豐原打給我                   │              │
│    │            │B：好                                   │              │
│    ├──────┼────────────────────┤              │
│    │99年11月06日│A：0000000000（鐘正偉）                 │              │
│    │15時00分11秒│B：0000000000（陳威伸）                 │              │
│    │            ├────────────────────┤              │
│    │            │A：喂                                   │              │
│    │            │B：我眼鏡仔我等一下要去哪裡找你？       │              │
│    │            │A：你現在在哪裡？                       │              │
│    │            │B：我現在在豐原街上                     │              │
│    │            │A：豐原第一家                           │              │
│    │            │B：豐原第一家喔                         │              │
│    │            │A：交流道下那有一家7-11你知道嗎？       │              │
│    │            │B：我沒零錢了等一下打給你               │              │
│    ├──────┼────────────────────┤              │
│    │99年11月06日│A：0000000000（鐘正偉）                 │              │
│    │15時16分35秒│B：0000000000（陳威伸）                 │              │
│    │            ├────────────────────┤              │
│    │            │A：喂                                   │              │
│    │            │B：要去哪裡找你？                       │              │
│    │            │A：你是誰？                             │              │
│    │            │B：我眼鏡仔                             │              │
│    │            │A：豐原交流道下面有一家7-11             │              │
│    │            │B：我到7-11打給你                       │              │
│    │            │A：好                                   │              │
│    ├──────┼────────────────────┤              │
│    │99年11月06日│A：0000000000（鐘正偉）                 │              │
│    │15時26分35秒│B：0000000000（陳威伸）                 │              │
│    │            │      *起訴書載為0000000000             │              │
│    │            ├────────────────────┤              │
│    │            │A：喂                                   │              │
│    │            │B：我眼鏡仔我在7-11了                   │              │
│    │            │A：喔好                                 │              │
├──┼──────┼────────────────────┼───────┤
│ 03 │99年11月09日│A：0000000000（鐘正偉）                 │佐證起訴書所│
│    │10時34分16秒│B：0000000000（吳彩如）                 │  載犯罪事實二│
│    │            ├────────────────────┤  、(三) 。     │
│    │            │A：喂                                   │通訊監察譯文│
│    │            │B：我阿茹，你那有嗎？                   │  出處：100年 │
│    │            │A：要去全家是嗎？                       │  度偵字第3101│
│    │            │B：恩                                   │  號卷第105頁 │
│    │            │A：好                                   │  背面至106 頁│
│    ├──────┼────────────────────┤  。          │
│    │99年11月09日│A：0000000000（鐘正偉）                 │              │
│    │10時44分27秒│B：0000000000（吳彩如）                 │              │
│    │            ├────────────────────┤              │
│    │            │A：喂                                   │              │
│    │            │B：還要多久？                           │              │
│    │            │A：差不多10分鐘啦，因為我等人騎機車來啦 │              │
│    │            │   ，我在下面這裏而已                   │              │
│    │            │B：你在哪裡？不然我去載你               │              │
│    │            │A：我在星宿汽車旅館這                   │              │
│    │            │B：星宿那裡我過去載你                   │              │
│    │            │A：好                                   │              │
│    ├──────┼────────────────────┤              │
│    │99年11月09日│A：0000000000（鐘正偉）                 │              │
│    │10時51分25秒│B：0000000000（吳彩如）                 │              │
│    │            ├────────────────────┤              │
│    │            │A：喂！妳騎前面一點紅綠燈這裡           │              │
│    │            │B：喔好                                 │              │
├──┼──────┼────────────────────┼───────┤
│ 04 │99年11月09日│A：0000000000（鐘正偉）                 │佐證起訴書所│
│    │11時30分25秒│B：0000000000（吳彩如）                 │  載犯罪事實二│
│    │            ├────────────────────┤  、(四) 。     │
│    │            │A：喂                                   │通訊監察譯文│
│    │            │B：你差不多11點半以後再拿過來           │  出處：100年 │
│    │            │A：11點半喔                             │  度偵字第3101│
│    │            │B：恩                                   │  號卷第106頁 │
│    │            │A：剛剛那個可以嗎？                     │  背面至108頁 │
│    │            │B：可以啊                               │  。          │
│    │            │A：哪比較好啊                           │              │
│    │            │B：是啊那不錯                           │              │
│    │            │A：好                                   │              │
│    ├──────┼────────────────────┤              │
│    │99年11月09日│A：0000000000（鐘正偉）                 │              │
│    │12時03分24秒│B：0000000000（吳彩如）                 │              │
│    │            ├────────────────────┤              │
│    │            │A：喂                                   │              │
│    │            │B：你差不多1點20分的時候到全家          │              │
│    │            │A：好                                   │              │
│    ├──────┼────────────────────┤              │
│    │99年11月09日│A：0000000000（鐘正偉）                 │              │
│    │12時12分32秒│B：0000000000（詹育昆）                 │              │
│    │            ├────────────────────┤              │
│    │            │A：喂                                   │              │
│    │            │B：做什麼？                             │              │
│    │            │A：你現在在哪裡？                       │              │
│    │            │B：大雅啊                               │              │
│    │            │A：你有要來豐原嗎？                     │              │
│    │            │B：沒有啊                               │              │
│    │            │A：我不就要過去？過去昨天那裡喔         │              │
│    │            │B：恩                                   │              │
│    │            │A：好                                   │              │
│    ├──────┼────────────────────┤              │
│    │99年11月09日│A：0000000000（鐘正偉）                 │              │
│    │12時36分48秒│B：0000000000（詹育昆）                 │              │
│    │            ├────────────────────┤              │
│    │            │A：喂！                                 │              │
│    │            │B：怎樣？                               │              │
│    │            │A：我到了啊，配件順便要帶出來喔         │              │
│    │            │B：什麼配件？我沒帶啦                   │              │
│    │            │A：那我要怎麼那個，快點我在昨天見面這裡 │              │
│    │            │   啦                                   │              │
│    ├──────┼────────────────────┤              │
│    │99年11月09日│A：0000000000（鐘正偉）                 │              │
│    │13時18分56秒│B：0000000000（吳彩如）                 │              │
│    │            ├────────────────────┤              │
│    │            │B：喂                                   │              │
│    │            │A：喂！我在下面一點這間7-11喔           │              │
│    │            │B：喔好                                 │              │
│    ├──────┼────────────────────┤              │
│    │99年11月09日│A：0000000000（鐘正偉）                 │              │
│    │13時23分36秒│B：0000000000（吳彩如）                 │              │
│    │            ├────────────────────┤              │
│    │            │A：喂                                   │              │
│    │            │B：你是說原貌那間7-11還是街上那間7-11？ │              │
│    │            │A：原貌                                 │              │
│    │            │B：原貌喔我現在在7-11這                 │              │
│    │            │A：好我在巷子裡現在走出來               │              │
│    │            │B：好                                   │              │
├──┼──────┼────────────────────┼───────┤
│ 05 │99年11月11日│A：0000000000（鐘正偉）                 │佐證起訴書所│
│    │19時48分27秒│B：0000000000（賴建成）                 │  載犯罪事實二│
│    │            ├────────────────────┤  、(五) 。     │
│    │            │A：喂                                   │通訊監察譯文│
│    │            │B：在幹嘛？                             │  出處：100年 │
│    │            │A：沒有啊，要找我是不是？               │  度偵字第3101│
│    │            │B：是阿                                 │  號卷第100至 │
│    │            │A：你在那裡？                           │  101頁。     │
│    │            │B：我在同款                             │              │
│    │            │A：我等一下打給你我在大雅               │              │
│    │            │B：我問你，看能不能弄漂亮一點的         │              │
│    │            │A：好                                   │              │
│    │            │B：和我朋友的                           │              │
│    │            │A：好                                   │              │
│    │            │B：見面再講                             │              │
│    │            │A：好                                   │              │
│    ├──────┼────────────────────┤              │
│    │99年11月11日│A：0000000000（鐘正偉）                 │              │
│    │20時42分05秒│B：0000000000（賴建成）                 │              │
│    │            ├────────────────────┤              │
│    │            │A：打給我                               │              │
│    │            │B：等一下                               │              │
│    ├──────┼────────────────────┤              │
│    │99年11月11日│A：0000000000（鐘正偉）                 │              │
│    │20時43分55秒│B：0000000000（賴建成）                 │              │
│    │            ├────────────────────┤              │
│    │            │B：你在那裡？                           │              │
│    │            │A：你那裡多少錢？                       │              │
│    │            │斷訊                                    │              │
│    ├──────┼────────────────────┤              │
│    │20時46分43秒│B：0000000000（賴建成）                 │              │
│    │99年11月11日│A：0000000000（鐘正偉）                 │              │
│    │            ├────────────────────┤              │
│    │            │A：你那裡多少錢？                       │              │
│    │            │B：本來想說「粗工」跟你叫「查某工」看你 │              │
│    │            │   要不要？                             │              │
│    │            │A：啊？                                 │              │
│    │            │B：「粗工」跟你換「查某工」             │              │
│    │            │A：不要                                 │              │
│    │            │B：不然就叫一個「查某工」來             │              │
│    │            │A：好啦                                 │              │
│    │            │B：你人在那裡？                         │              │
│    │            │A：在幾分鐘就到麥當勞了                 │              │
│    │            │B：你要在等一下，我在三角厝這裡         │              │
│    │            │A：啊？                                 │              │
│    │            │B：我在三角厝這裡                       │              │
│    │            │A：那是那裡我不知道                     │              │
│    │            │B：你多久到麥當勞？                     │              │
│    │            │A：十分鐘                               │              │
│    │            │B：你慢慢騎，我馬上過去                 │              │
│    │            │A：啊？                                 │              │
│    │            │B：你慢慢騎，我馬上過去                 │              │
│    │            │A：好                                   │              │
│    ├──────┼────────────────────┤              │
│    │99年11月11日│A：0000000000（鐘正偉）                 │              │
│    │20時51分06秒│B：0000000000（賴建成）                 │              │
│    │            ├────────────────────┤              │
│    │            │B：你在麥當勞？                         │              │
│    │            │A：麥當勞啊                             │              │
│    │            │B：你等我一下                           │              │
│    ├──────┼────────────────────┤              │
│    │99年11月11日│A：0000000000（鐘正偉）                 │              │
│    │20時59分09秒│B：0000000000（賴建成）                 │              │
│    │            ├────────────────────┤              │
│    │            │A：喂                                   │              │
│    │            │B：怎麼沒有看到你？                     │              │
│    │            │A：在旁邊坐..                           │              │
│    │            │B：喂，你說怎樣？                       │              │
│    │            │A：來對面                               │              │
│    │            │B：麥當勞對面？好                       │              │
│    ├──────┼────────────────────┤              │
│    │99年11月11日│A：0000000000（鐘正偉）                 │              │
│    │21時03分21秒│B：0000000000（賴建成）                 │              │
│    │            ├────────────────────┤              │
│    │            │A：你在那裡？                           │              │
│    │            │B：麥當勞對面..這裡                     │              │
│    │            │A：你走出來快到了                       │              │
│    │            │B：你到底在那裡？                       │              │
│    │            │A：走出來到了                           │              │
└──┴──────┴────────────────────┴───────┘